【裁判字號】    92,訴,31
【裁判日期】    920320
【裁判案由】    毒品危害防制條例
【裁判全文】
臺灣苗栗地方法院刑事判決                            九十二年度訴字第三一號
    公  訴  人  臺灣苗栗地方法院檢察署檢察官
    被      告  甲○○
右列被告因違反毒品危害防制條例案件，經檢察官提起公訴（九十一年度毒偵字第九
七九號），本院判決如左：
    主  文
甲○○施用第二級毒品，累犯，處有期徒刑柒月；扣案之安非他命壹小包（毛重約零
點參公克）沒收銷燬之，安非他命吸食器壹組沒收。又施用第一級毒品，累犯，處有
期徒刑捌月；扣案之海洛因貳小包（合計毛重約零點陸公克）沒收銷燬之，注射針筒
壹支、分裝勺貳支均沒收。應執行有期徒刑壹年；扣案之安非他命壹小包（毛重約零
點參公克）及海洛因貳小包（合計毛重約零點陸公克）均沒收銷燬之，安非他命吸食
器壹組、注射針筒壹支及分裝勺貳支均沒收。
    事  實
一、甲○○前因違反麻醉藥品管理條例，經法院判處有期徒刑七月確定，並於民國（
    下同）八十八年三月三十日執行完畢。復因施用毒品案件，經強制戒治期滿後，
    由臺灣苗栗地方法院檢察署檢察官於九十年十一月九日以九十年度戒毒偵字第三
    九號為不起訴處分確定。詎甲○○仍不知悔改，於五年內又基於施用毒品之犯意
    ，於九十一年十二月三日八時許，在苗栗縣苗栗市○○路三七號四樓之三住處，
    以燃燒吸煙方式，施用第二級毒品安非他命；另於同年月四日十二時許，在上開
    住處，以注射方式，施用第一級毒品海洛因，為警於同年月五日十二時四十分許
    ，在上開住處查獲，並扣得海洛因二小包（合計毛重約零點六公克）、安非他命
    一小包（毛重約零點三公克）及其所有之施用毒品器具即安非他命吸食器一組、
    注射針筒一支、分裝勺二支，並經警採其尿液送驗，結果呈甲基安非他命及嗎啡
    陽性反應，始悉上情。
二、案經苗栗縣警察局移送臺灣苗栗地方法院檢察署檢察官偵查起訴。
    理  由
一、訊據被告甲○○對於右揭施用第一級毒品海洛因、第二級毒品安非他命之事實均
    坦承不諱，且被告於九十一年十二月五日經警採集之尿液送鑑結果，發現確有甲
    基安非他命及嗎啡陽性反應，此有苗栗縣衛生局煙毒尿液檢驗成績書、尿液鑑驗
    代碼對照表各一紙在卷可憑，並有海洛因二小包（合計毛重約零點六公克）、安
    非他命一小包（毛重約零點三公克）及其所有之施用毒品器具即安非他命吸食器
    一組、注射針筒一支、分裝勺二支等扣案可證。次查被告前因施用毒品案件，經
    送強制戒治，而於期滿後，由臺灣苗栗地方法院檢察署檢察官於九十年十一月九
    日以九十年度戒毒偵字第三九號為不起訴處分確定，此有該不起訴處分書、臺灣
    苗栗地方法院檢察署刑案資料查註紀錄表、臺灣高等法院被告全國前案紀錄表各
    一件在卷可按，足徵被告之自白確與事實相符。本件事證明確，被告犯行堪予認
    定，應依法論科。
二、查海洛因、安非他命分別為毒品危害防制條例第二條第二項第一款、第二款所定
    之第一級毒品、第二級毒品。又犯毒品危害防制條例第十條之罪者，依同條例第
    二十條第一項規定，檢察官應先將被告送勒戒處所觀察、勒戒，經觀察、勒戒後
    而無繼續施用毒品傾向之特定情形下，始得由檢察官為不起訴處分，除此情形外
    ，被告倘有繼續施用毒品行為，仍應依刑事訴訟程序追訴處罰，此觀同條例第二
    十條第三項規定不起訴處分後五年內再犯或三犯以上者，不適用同條第二項得由
    檢察官為不起訴處分之規定即明。查被告前因施用毒品案件，經送強制戒治，於
    期滿後，已由臺灣苗栗地方法院檢察署檢察官為不起訴處分，其於不起訴處分後
    五年內，再於九十一年十二月三日、四日，分別施用第一級毒品海洛因、第二級
    毒品安非他命各一次，所為係違反毒品危害防制條例第十條第一項之施用第一級
    毒品罪、同條第二項之施用第二級毒品罪。其施用毒品前後非法持有毒品之低度
    行為，應為施用之高度行為所吸收，不另論罪。其所犯上開二罪，犯意各別，行
    為互異，應予分論併罰。被告曾因違反麻醉藥品管理條例，經法院判處有期徒刑
    七月確定，並於八十八年三月三十日執行完畢，有臺灣苗栗地方法院檢察署刑案
    資料查註紀錄表、臺灣高等法院被告全國前案紀錄表各一件在卷可稽，其受有期
    徒刑執行完畢後，五年以內再犯本件有期徒刑以上之罪，為累犯，應依刑法第四
    十七條規定加重其刑。爰審酌被告非法施用第一級毒品海洛因、第二級毒品安非
    他命，對個人身心戕害甚鉅，且前已因施用毒品案件，經強制戒治後復經檢察官
    為不起訴處分確定，於不起訴處分後之五年內又犯本件施用毒品犯行，顯未因前
    所受之強制戒治處分而決心改過，非以隔離方式恐無法收矯正之效，惟念其於本
    院審理時尚能坦承犯行及其本件施用毒品行為之情節尚輕等一切情狀，分別量處
    如主文所示之刑，並定其應執行刑。
三、至扣案之第一級毒品海洛因二小包（合計毛重約零點六公克）、第二級毒品安非
    他命一小包（毛重約零點三公克）應依毒品危害防制條例第十八條第一項前段規
    定宣告沒收並銷燬之；而扣案之供施用毒品器具之安非他命吸食器一組、注射針
    筒一支、分裝勺二支均係被告所有，且供犯罪所用之物，業據被告供承在卷，應
    併依刑法第三十八條第一項第二款宣告沒收之。
據上論斷，應依刑事訴訟法第二百九十九條第一項前段，毒品危害防制條例第十條第
一項、第二項、第十八條第一項前段，刑法第十一條、第四十七條、第五十一條第五
款、第三十八條第一項第二款，判決如主文。
本案經檢察官黃智炫到庭執行職務。
中      華      民      國    九十二    年      三      月     二十     日
                                    臺灣苗栗地方法院刑事第二庭
                                        法  官  林  燦  都
右正本證明與原本無異。
如不服本判決，應於送達後十日內向本院提出上訴狀(須附繕本)，上訴於臺灣高等
法院臺中分院。
                                        書記官  陳  建  分
中      華      民      國    九十二    年      三      月     二十     日
附錄本案論罪科刑法條
      毒品危害防制條例第十條
      施用第一級毒品者，處六月以上五年以下有期徒刑。
      施用第二級毒品者，處三年以下有期徒刑。


司法院資訊處製作；財團法人民間司法改革基金會備份。
